---
title: "Sesion 3 - Practica 6"
author: "estadisticalemon@delarivagroup.com"
output: html_document
---

```{r setup, include=FALSE}
# == Para crear un espacio de codigo usaremos la siguiente sintaxis ```{r} ```
# == Al poner setup generamos este pedazo de codigo global en nuestro reporte 
# == y al ponerle inlude FALSE, no se incluira en la salida del documento
knitr::opts_chunk$set(echo = TRUE)

# == Aqui cargamos las librerias que vamos a usar
library(tidyverse)
library(funModeling)
```


## Creacion de reportes - R Markdown

En este reporte exploraremos la base de datos "mtcars"

```{r echo=FALSE}
# == {r echo=FALSE} con esto estamos referenciando a que el pedazo de codigo
# == sera un codigo de R y lo referente al codigo que estasmos corriendo
# == no se incluira en la salida del documento

# == En la siguiente sentencia imprimiremos un resumen de la base de datos 
# == mtcars y la imprimiremos en el reporte
 mtcars %>%
  head() %>%
  knitr::kable(caption = 'Resumen de datos tabla mtcars')
```

```{r, echo=FALSE, results='hide'}
# == {r, echo=FALSE, results='hide'} En este pedazo de codigo, estamos pidiendo
# == que la sentencia de codigo no se muestre y que los resultados tampoco,
# == esto nos sirve para crear objetos, hacer calculos, visualizar datos o 
# == información al momento de estar tabajando en la creación del reporte

# == Revisaremos el resumen de las variables, para tener una vista interna y
# == de manera rapida del comportamiento de cada una de las varibles de nuestro
# == dataframe
rbind(
  summary(mtcars),
  apply(mtcars, 2 , function(x) paste0('Var    :' ,round(var(x),2))),
  apply(mtcars, 2 , function(x) paste0('sd     :' ,round(sd(x),2)))
)
```

## Vizualizacion de la informacion

A continuacion generaremos un grafico de dispersion para visualizar el comportamiento de las variables de las base de datos mtcars

```{r  echo=FALSE}
# == Imrpimiremos el grafico de dispersion para cada par de variables del dataframe
pairs(mtcars)
```

Adicional al grafico imprimiremos una tabla con el coeficiente de correlacion de cada variable de la base de datos mtcars

```{r}
cor(mtcars) %>%
  knitr::kable(digits = 3, caption = 'Coeficiente de Correlacion "mtcars"')
```

#### Principales salidas de reportes que se pueden crear en RMarkdown

* beamer_presentation
* github_document
* html_document
* ioslides_presentation
* latex_document
* md_document
* odt_document
* pdf_document
* powerpoint_presentation
* rtf_document
* slidy_presentation
* word_document
